臺灣高等法院民事裁定　九十年度訴易字第一○一號
　　　原　　　告　甲○○
　　　訴訟代理人　黃貴豊
　　　被　　　告　乙○○
右當事人間因原告提起刑事附帶民事訴訟，請求侵權行為損害賠償事件，經本院刑事
庭裁定移送，爰裁定如左：
      主    文
原告請求被告給付「車上物品之損害新台幣壹拾陸萬陸仟玖佰元」部分之訴駁回。
訴訟費用由原告負擔。
      理    由
一、按「因犯罪而受損害之人，於刑事訴訟程序固得附帶提起民事訴訟，對於被告請
    求回復其損害，但其請求回復之損害，以被訴犯罪事實所生之損害為限，否則縱
    令得依其他事由，提起民事訴訟，亦不得於刑事訴訟程序附帶為此請求」，最高
    法院六十年度台上字第六三三號判例可資參照。又「刑事庭移送民事庭之附帶民
    事訴訟，僅移送前之訴訟行為準用關於刑事訴訟之規定，若移送後之訴訟程序，
    則應適用民事訴訟法，此觀刑事訴訟法第四百九十四條及其但書之規定自明。故
    移送民事庭之附帶民事訴訟，縱其移送前提起此項訴訟，不合刑事訴訟法第四百
    九十一條所定之要件，而有同法第五百零六條第一項關于訴之不合法之規定情形
    時，但其移送後之訴訟程序，既應適用民事訴訟法，即屬同法第二百四十九條第
    一項第六款所謂起訴不備其他要件，仍應依該條項款之規定，以裁定駁回之，自
    無準用刑事訴訟法第五百零六條第一項，以判決程序裁判之餘地」，同院四十四
    年度台抗字第四號判例可供參考。
二、原告主張：被告於民國（下同）八十九年十月二十一日晚上七時二十分許，駕駛
    車牌ＥＳ─五五九九號自用小客車，沿台北市○○路，由北往南方向行駛，途經
    承德路與洲美街交岔路口時，因故與騎乘車牌ＣＥＺ─七三七號輕機車之原告發
    生隙故，而對原告心生不滿，乃一路尾隨、截堵原告機車。嗣二車行至台北市○
    ○路與中正路交岔路口時，被告見原告臨時停車在路口，竟基於殺人之不確定故
    意，駕車由原先之內側車道駛往慢車道，衝撞原告所騎乘之機車而於同一瞬間鳴
    按喇叭驅離同在候車區之其他前方車輛，將卡在被告車右後側身底盤下原告車輛
    拖行達一公里遠，幸原告見狀即時跳離機車，惟仍受有胸壁挫傷、多處擦傷、挫
    傷等傷害。原告機車因摩擦起火，一路燃著火花，行至中正路五九八號店家，引
    燃停在店家門口前之機車，致原告機車及停在該店家門前之車輛俱遭燒毀，被告
    之行為業經本院九十年度交上訴字第一○九號刑事判決認定，爰請求「(一)醫藥費
    、營養補給品等十二萬元；(二)車上物品十六萬六千九百元：即皮夾、現金八千六
    百元；精工手錶乙只六千八百元；車庫遙控器乙只一千五百元；數位相機乙台、
    外銷雜誌廠商廣告電腦排版、分色版十五萬元；(三)機車毀損四萬八千元；(四)勞動
    損失十萬元；(五)慰撫金二十萬元」之損害賠償云云，惟查原告請求車上物品十六
    萬六千九百元之損害部分，非被訴犯罪事實所生之損害（犯罪事實無該部分損害
    之記載），有本院九十年度交上訴字第一○九號刑事判決可證，故該部分不得提
    起附帶民事訴訟，揆諸前開說明，原告此部份之請求自屬於法不合，應予駁回。
    爰裁定如主文。
中　　　華　　　民　　　國　　九十一　　年　　　五　　　月　　二十一　　日
                              民事第十二庭
                          　　　　審判長法　官　陳　博　享
                          　　　　　　　法　官　高　鳳　仙
                          　　　　　　　法　官　林　恩　山
右正本係照原本作成。
不得抗告。
中　　　華　　　民　　　國　　九十一　　年　　　五　　　月　　二十一　　日
　　　　　　　　　　　　　　　　　　　　書記官  周　淑　靜
